臺灣臺南地方法院臺南簡易庭民事判決
110年度南建簡字第4號
原      告  許訓嘉  
訴訟代理人  吳耀庭律師
被      告  威勝科技清潔有限公司

法定代理人  陳玠融  

上列當事人間請求損害賠償事件，本院於民國110年7月27日言詞
辯論終結，判決如下：
    主    文
被告應給付原告新臺幣肆拾捌萬伍仟伍佰伍拾貳元，及自民國11
0年1月5日起至清償日止，按週年利率百分之5計算之利息。
原告其餘之訴駁回。
訴訟費用新臺幣伍仟貳佰玖拾元由被告負擔。
本判決原告勝訴部分得假執行。
原告其餘假執行之聲請駁回。
    事實及理由
一、被告經合法通知，無正當理由未於言詞辯論期日到場，核無
    民事訴訟法第386條所列各款情形，爰依原告之聲請，由其
    一造辯論而為判決。
二、原告主張：
　㈠兩造於民國109年1月3日簽訂建築及室內工程承攬合約書（
　　下稱系爭契約），約定被告以工程總價新臺幣（下同）1,25
　　3,000元，承攬原告所有門牌號碼臺南市○區○○街00巷0號房
    屋（下稱系爭房屋）之裝潢工程（下稱系爭工程），施工
　　期間自109年1月13日起至109年5月30日止。詎被告棄承攬人
    之注意義務於不顧，於完工日期109年5月30日屆至後，工程
    進度仍嚴重延宕，甚至以不實說詞要求工班暫停施工，原告
    不得已乃委請律師寄發律師函檢附未完成事項表催告被告最
    遲應於109年11月30日完工或展現復工誠意，否則將依法解
    除契約並請求損害賠償。該律師函已於109年11月20日寄至
    被告營業所及聯絡地址，雖嗣因郵局招領逾期退回，然應認
    原告意思表示通知已到達被告，於109年11月30日發生解約
    之效力；此外，原告亦於109年12月14日再以LINE發送與律
    師函相同內容之訊息予被告公司法定代理人陳玠融，至少亦
    得以109年12月14日為解約意思到達被告之日，應認系爭契
    約已合法解除。
　㈡原告於109年11月30日至系爭房屋巡視，發現現場離完工階段
    非常遙遠，到處可見凌亂磚牆、廢棄物遍布滿地、管線外
　　漏，甚至根本尚未牽線，經原告計算被告未施作或未完工如
　　附表所示之工程項目，金額合計為655,000元，且被告已施
    作部分復具有重大瑕疵，原告不得已，只能委請他人另行施
    作，並主張依民法第493條第1項、第494條規定，請求減少
    報酬655,000元。原告請求減少報酬後，被告得領取之系爭
    工程費用應為598,000元【計算式：1,253,000元－655,000元
    ＝598,000元】。因原告已給付系爭工程費用合計853,000
　　元，則被告溢領之255,000元【計算式：853,000元－598,00
　　0元＝255,000元】應屬無法律上原因，為此，依民法第179條
    規定，請求被告返還不當得利255,000元。
　㈢另依系爭契約第13條第1項約定，倘系爭工程逾期者，承攬人
    應按日以工程總價千分之一計算逾期違約金，系爭契約之
　　總工程款為1,253,000元，逾期違約金為每日1,253元。系爭
　　契約約定完工期限為109年5月30日，而原告已依民法第254
    條規定於109年11月30日解除系爭契約，原告自得請求被告
    給付自109年5月31日起至109年11月30日止為期184日之逾期
    違約金，共計230,552元【計算式：1,253元×184日＝230,552
    元】。
　㈣並聲明：
　　⒈被告應給付原告485,552元，及自109年11月30日起至清償
      日止，按週年利率百分之5計算之利息。
　　⒉願供擔保，請准宣告假執行。
三、被告未於言詞辯論期日到場，亦未提出書狀作何聲明或陳述
　　。
四、本院之判斷：
　㈠原告主張之上開事實，業據提出系爭契約、律師函（含未完
　　工項目表）、系爭房屋109年11月30日現場照片及110年5月
    庭院照片、匯款資料、原告與陳玠融109年5月31日、109年1
　　2月14日LINE對話紀錄、原告與陳漢謙109年7月26日、109年
    8月19日LINE對話紀錄、被告未完工之工程項目現場比照表
    等件為證（調字卷第21-47頁、本院卷第37-49頁、第55頁、
　　第65-131頁、第157-173頁），核屬相符。按表意人將其意
    思表示以書面郵寄掛號寄送至相對人之住所地，郵務機關因
　　不獲會晤相對人，而製作招領通知單通知相對人領取者，除
    相對人能證明其客觀上有不能領取之正當事由外，應認相對
    人受招領通知時，表意人之意思表示已到達相對人而發生效
    力，不以相對人實際領取為必要（最高法院民事大法庭109
    年度台上大字第908號裁定意旨參照）。次按契約當事人之
    一方因他方遲延給付而催告其履行時，倘同時表明如於期限
    內不履行即解除契約，即係於催告之同時，表示附有停止條
    件之解除契約之意思表示，倘他方當事人未依限履行，則停
    止條件成就，解除契約之意思表示發生效力，毋須另為解除
    契約之意思表示，最高法院86年度台上字第2012號民事裁判
    可資參考。是如通知他方當事人在一定期限內，若未依債務
    本旨履行契約，於期限屆滿時起，解除之意思表示即發生效
    力，是為解除契約之意思表示附以停止條件。原告主張其因
    被告遲未依約於109年5月30日完工，乃委請律師以律師函檢
    附未完成事項表催告被告最遲應於109年11月30日完工，否
    則依法解除契約，該律師函經郵寄掛號分別於109年11月20
    日寄送至被告營業所及聯絡地址，因郵務機關不獲會晤被告
　　，而製作招領通知單通知被告領取，嗣因招領逾期退回等情
　　，業據提出律師函及郵件招領逾期退回信封在卷可稽（本院
    卷第89-131頁）。被告雖未實際領取，然被告並未證明其客
    觀上有不能領取之正當事由，依前開說明，應認原告律師函
    之意思表示於被告受招領通知時已到達被告，而發生效力；
　　且依該律師函之記載，原告已定相當期間催告被告履行，並
    表明期限屆滿時解除契約之意旨，而被告未於催告期滿前履
    行契約，從而，原告主張系爭契約業已合法解除等語，應為
    可採。被告對原告主張之上開事實，已於相當時期受合法之
    通知，而未於言詞辯論期日到場，亦未提出準備書狀作何陳
    述或爭執，依民事訴訟法第280條第3項準用第1項之規定，
    視同自認。本院審酌原告所提上開證物之結果，堪信原告主
    張之事實為真正。從而，原告依民法第179條、系爭契約第1
　　3條第1項，請求被告應給付溢領之款項255,000元及逾期違
    約金230,552元合計共485,552元，應有理由。
  ㈡再按給付有確定期限者，債務人自期限屆滿時起，負遲延責
　　任；給付無確定期限者，債務人於債權人得請求給付時，經
　　其催告而未為給付，自受催告時起，負遲延責任。其經債權
　　人起訴而送達訴狀，或依督促程式送達支付命令，或為其他
　　相類之行為者，與催告有同一之效力，民法第229條第1、2
    項分別定有明文。又遲延之債務，以支付金錢為標的者，債
　　權人得請求依法定利率計算之遲延利息。但約定利率較高者
　　，仍從其約定利率；而應付利息之債務，其利率未經約定，
　　亦無法律可據者，週年利率為百分之5，亦為同法第233條第
　　1項及第203條所明定。本件原告雖請求自契約解除日109年1
　　1月30日起算利息，然原告依不當得利及違約金之法律關係
　　，請求被告返還之不當得利及給付違約金，於提起本件訴訟
    前，均未對被告為催告，因此，揆諸前揭規定，原告所得請
　　求之利息起算日，應以起訴狀繕本送達翌日即110年1月5日
    為計算。故原告請求被告自起訴狀繕本送達翌日即110年1月
    5日起至清償日止之遲延利息，核屬有據，應予准許；至逾
    前揭利息起算日之遲延利息請求，則乏依據，不應准許。
　㈢綜上所述，原告主張依不當得利及違約金之法律關係，請求
　　被告給付485,552元，及自110年1月5日起至清償日止，按週
　　年利率百分之5計算之利息，為有理由，應予准許；逾上開
    範圍之利息請求，為無理由，應予駁回。
五、按各當事人一部勝訴、一部敗訴者，其訴訟費用，由法院酌
    量情形，命兩造以比例分擔或命一造負擔，或命兩造各自負
    擔其支出之訴訟費用；法院為終局判決時，應依職權為訴訟
    費用之裁判，民事訴訟法第79條、第87條第1項分別定有明
    文。本件訴訟費用為原告支出之第一審裁判費5,290元，查
    本件原告對被告之請求雖為一部有理由，一部無理由，然原
    告僅有部分利息之請求經本院認定為無理由，爰酌量認訴訟
　　費用應由被告負擔為適當，爰確定被告應負擔之訴訟費用額
　　如主文第3項所示。
六、原告雖陳明願供擔保請准宣告假執行，惟本件原告勝訴部分
    係屬民事訴訟法第427條第1項簡易訴訟事件所為被告敗訴之
    判決，依同法第389條第1項第3款之規定，應依職權宣告假
    執行。至原告就敗訴部分所為之聲請，因訴之駁回而失所依
　　據，不予准許。
七、訴訟費用負擔之依據：民事訴訟法第79條。
中　　華　　民　　國　　110 　年　　8 　　月　　10　　日
                    臺南簡易庭  法  官  張家瑛
以上正本係照原本作成。
如不服本判決，應於送達後20日內向本庭（台南市○○路0段000
號）提出上訴狀（須按他造當事人人數附繕本）。
如委任律師提起上訴者，應一併繳納上訴審裁判費。 　
中　　華　　民　　國　　110 　年　　8 　　月　　10　　日
                                書記官  陳雅婷  
附表
編號 未      完      成      項      目 金       額 （新臺幣/元） 1 建物屋頂泥作貼合      20,000 2 建物本體磨石子地板(銅線)     160,000 3 洗衣間牆面粉光、門、窗安置      50,000 4 庭廊天花板僅粗胚完成.未粉光      20,000 5 前、後庭院地面鋪設、修復      50,000 6 水塔位置修復      10,000 7 庭院圍牆、前、後門修復      30,000 8 主臥衛浴屋頂      70,000 9 一噸不銹鋼白鐵水塔+兩顆抽水馬達+安裝      50,000  10 建物窗戶防水簷(七個窗戶)      50,000 11 防水工程      40,000 12 安裝插座弱電(安裝工錢)      20,000 13 26P白鐵開關箱、電信箱      15,000 14 增設衛浴設備、全區水龍頭(安裝工錢)      50,000 15 廢棄物未清理      15,000 16 電箱損壞       5,000     合             計      655,000